# 请教陈版主部分处置权益法核算下长期股权投资的核算处理

提问人：hanji1020 时间：2015-01-08 17:20:35
我公司 2011 年货币出资1004.5万元成立A公司，持有49%的股份，长期股权投资采用权益法核算，每年度按A公司利润表确认投资损益后， 2013 年底长期股权投资账面余额 990 万元， 2014 年元月一个人股东出资 307 万元收购了我公司15%的股份，并办理了工商变更登记。我公司处置账务处理是不是 1 、借 ：银行存款 307 贷长期股权投资 990*0.15/0.49=303.06 投资收益 3.94 2、到年末，按权益法根据A公司 2014 年净利润占股34%的比例确认对子公司投资收益 以上账务处理正确吗？

回答人：chenyiwei
如果 2014 年初股权转让时，所转让的股权没有与之对应的其他综合收益的，你的账务处理基本是合理的。如果有其他综合收益与之对应，则应按比例将其他综合收益转入处置当期的投资收益中。